臺灣臺中地方法院刑事判決　　　　　　　　　　　　九十三年度易字第一二一五號
　　公　訴　人　臺灣臺中地方法院檢察署檢察官
　　被　　　告　丁○○
　　選任辯護人　許哲嘉律師
右列被告因家庭暴力防治法之傷害案件，經檢察官提起公訴（九十三年度偵字第五六
一一號），本院判決如左：
    主  文
丁○○傷害人之身體，處拘役貳拾日，如易科罰金，以參佰元折算壹日。
    事  實
一、丁○○與己○○二人係姑嫂關係，為家庭暴力防治法第三條第四款所定之家庭成
    員。於民國（下同）九十二年十二月二日十八時許，在臺中縣大里市○○里○○
    路○段六０號三樓己○○住處，丁○○因母親罹患癌症不滿己○○未善盡照料之
    責，竟基於傷害之犯意，進入己○○之住處，將房間內之置物箱丟向己○○，致
    己○○受有左肘關節扭傷及左手挫傷、擦傷之傷害，時值己○○之女乙○○、丙○○均在該處，目睹全部經過。
二、案經己○○訴由臺灣臺中地方法院檢察署檢察官偵查起訴。
    理  由
一、訊據被告坦承其與告訴人為姑嫂關係，惟矢口否認有傷害告訴人之犯行，辯稱：
    當時告訴人在樓上很吵，所以上樓要他們安靜，推開門後告訴人就不知丟什麼東
    西等語。惟查：
（一）右揭犯罪事實，業據告訴人指訴歷歷，實與在場目擊證人即告訴人之女乙○○
      於偵查及本院審理時證稱：於九十二年十二月二日下午六時許，她和姐姐丙○○剛寫完功課正要吃飯，但被告突然上樓，用手將門推開，要她們馬上搬出去
      ，並隨手拿置物箱從母親己○○的頭丟過去，母親己○○即高舉雙手擋住該置
      物箱，之後被告就跑離現場，到警察來時母親己○○才前往就醫等語相符（見
      九十三年度偵字第五六一一號偵查卷第十一頁、本院卷第五九至六一、六四）
      ，並經證人即告訴人之女丙○○所證稱：當天下午被告突然撞門進，要她們立
      刻搬出去，之後就將置物箱往母親己○○的方向丟去，母親用手去擋，因而受
      傷等語明確（同上偵查卷第十一頁、本院卷第六八至七十頁），且有財團法人
      仁愛綜合醫院診斷證明書一紙及告訴人提出之現場照片六張附卷可稽（見九十
      二年度發查卷第四六四六號卷第七至十頁），應信屬實。
（二）另證人即被告之胞妹戊○○固證稱：當天下午六時許，她人在臺中縣大里市○○路○段六○號二樓照顧母親，因為她一邊在看電視，所以沒有注意被告當時
      人在何處，之後被告要她一起把母親扶到一樓去坐，告訴人等則一直都在三樓
      ，之後她回到二樓後，發現地上有醬油瓶及其他瓶瓶罐罐，她猜測應該是告訴
      人丟的，但她沒有親眼目睹，被告也沒有告訴她有與告訴人發生衝突的狀況等
      語（見本院卷第七七至七九、八一頁），惟證人戊○○因係瘖啞人士，於本案
      發生之際在臺中縣大里市○○里○○路○段六○號二樓照顧罹病之母親，並未
      在同大樓之三樓目睹被告與告訴人間衝突之經過，故其所為之證言自難作為被
      告與告訴人二人衝突經過之印證，另證人即被告之父親甲○○證稱：他知道被
      告與告訴人衝突發生的事情，但他沒有親眼見到，因為他在一樓的後面照顧罹
      病的妻子，之後他有聽到樓上有丟東西下來的聲音，他還有看到被告從樓上哭
      著跑下來，握著他的手等語（見本院卷第八五、八六頁），是以證人甲○○既
      未見及被告及告訴人衝突發生之經過，其對於本案之瞭解應係得自被告之傳聞
      ，復以證人戊○○、甲○○既均分別見及事後二樓之地面有原本所不存在之玻
      璃瓶罐及聽聞掉落物之聲音，另證人甲○○又看見被告哭著自樓上跑下，情緒
      激動，可徵被告與告訴人於九十二年十二月二日下午六時許必有發生衝突等情
      ，堪信為真。
（三）本件被告與告訴人彼此間對伺母一事之期待及認知不同，生有嫌隙，於九十二
      年十二月二日下午六時之衝突經過，業經目擊證人丙○○、乙○○證述明確，
      其所述各節，經核與告訴人所受左肘關節扭傷及左手挫傷、擦傷之傷勢及現場
      散落物之現象吻合，應無偏頗之虞，是以，本件被告傷害告訴人之犯行已臻明
      確，被告所辯各情均不可採，犯行堪予認定，應依法論科。
二、被告與告訴人係姑嫂關係，為家庭暴力防治法第三條第四款所定之家庭成員。是
    核被告所為，係犯刑法第二百七十七條第一項之傷害罪嫌，屬家庭暴力防治法第
    二條第二項之家庭暴力罪。爰審酌被告前於九十年八月十二日亦曾因傷害告訴人
    之身體，經本院臺中簡易庭於九十一年三月十五日以九十一年度中簡字第四二二
    號判處拘役二十日，有本院臺中簡易庭九十一年度中簡字第四二二號判決、臺灣
    臺中地方法院檢察署刑案資料查註紀錄表、臺灣高等法院臺中分院被告全國前案
    紀錄各一紙在卷可參，足稽被告自我心緒之控制力不足，惟念及被告係因母親罹
    患重症，情緒及壓力均無法與常人同視，且告訴人確因為生活奔走而疏於照料公
    婆，其實被告、告訴人各有立場，但均無法以同理心互為對待，共同戮力營造妯
    娌關係之和諧，反而彼此蓄積不滿，屢屢對簿公堂，又被告犯後仍否認犯罪，未
    見悔意等一切情狀，量處如主文所示之刑，並諭知易科罰金之折算標準。
據上論斷，應依刑事訴訟法第二百九十九條第一項前段，刑法第二百七十七條第一項
、第四十一條第一項前段，罰金罰鍰提高標準條例第一條前段、第二條，判決如主文
。
本案經庚○○檢察官到庭執行職務
中      華      民      國      九十三    年    七      月     三十     日
                                臺灣臺中地方法院刑事第十二庭
                                    審判長法  官  吳  進  發
                                          法  官  莊  深  淵
                                          法  官  劉  兆  菊
右正本證明與原本無異。
如不服本判決，應於判決送達後十日內向本院提出上訴狀，上訴於臺灣高等法院臺中
分院( 須附繕本 )。
                                          書記官
中    華    民    國      九十三    年      七       月      三十      日
附錄論罪科刑法條
刑法第二百七十七條第一項傷害人之身體或健康者，處三年以下有期徒刑、拘役或一
千元以下罰金。
右正本證明與原本無異
